

SETIO ADINATA

WEBSITE PROGRAMMER

TENTANG SAYA

Nama Saya Setio Adinata Arianto. Saya merupakan seorang website programmer yang sudah memiliki pengalaman dalam pembuatan, pemeliharaan dan pengembangan sebuah webisite ataupun aplikasi dengan core website. Saya sudah memiliki dalam pengalaman pengembangan website dan web app selama 8 tahun.

KONTAK

Alamat:

Perumahan Way Hui Regency Jati Agung Lampung Selatan

No Hp:

082289621130

Email:

setio.adinataarianto@outlook.com

LINK TERKAIT

PORTOFOLIO

https://artcomtech.github.io/

PENGALAMAN

Senior Backend

PT. SUMBER INDAH LESTARI (ALFA GROUP)

2021 - Sekarang

PMembangun sebuah backend sistem untuk office dan juga toko agar semua proses bisa antara Office, Werehouse dan Toko dapat berjalan dengan baik.

Backend Developer

PT. PUSTAKA DIGITAL KREATIF

2019 - 2020

Menghubungan sebuah backend dengan frontend yang telah dibuat serta menyediakan API untuk setiap aplikasi yang dibangun.

Webiste Developer

GINK TECHNOLOGY

2017 - 2019

Melakukan implementasi website baik frontend dan juga backend sebuah web yang telah disetujui oleh user, kemudian melakukan trial error hingga website siap digunakan.

Junior Web Programmer 2015 - 2017

DJ CORP (DARMAJAYA CORPORATION)

Mengerjakan modul-modul pengembangan sebuah website yang telah dianalisis oleh senior web devlopment serta melakukan maintainance terhadap web yang telah berjalan.

PENDIDIKAN

IBI Darmajaya

S1 - TEKNIK INFORMATIKA

2012 - 2015

Saya menempuh pendidikan strata 1 di perguruan tinggi swasta di Bandar Lampung dengan 3.5 tahun dengan IPK. 3.78

KEAHLIAN

FRONTEND WEB

Saya memahami beberapa hal terkait desain web seperti Figma, HTML, CSS3, JS, Framework Bootstrap dan juga React Js

BACKEND WEB

Saya memahami beberapa hal terkait backend web seperti PHP, Framework CI, Laravel, DBMS (Oracle, MySQL), Serta Sedikit memahami AWS Server, Instalasi OS Server

MOBILE APPS

Saya memahami beberapa hal terkait mobile app yaitu java untuk pembuatan aplikasi di android studio serta JS react native

HOBI





Music Photography